臺灣臺北地方法院民事判決
111年度訴字第1816號
原      告  陳端平  

被      告  毛瑞勝  

上列當事人間請求損害賠償等事件，本院於民國111年9月27日言
詞辯論終結，判決如下：
    主  文
被告應給付原告新臺幣30,000元，及自民國111年3月19日起至清
償日止，按週年利率百分之5計算之利息。
原告其餘之訴駁回。
訴訟費用由被告負擔20分之1 ，餘由原告負擔。
本判決第一項於原告以新臺幣30,000元為被告供擔保後，得假執
行；但被告如以新臺幣10,000元為原告預供擔保，得免為假執行
。
原告其餘假執行之聲請駁回。
    事實及理由
一、原告主張略以：
　㈠被告與原告因房屋租賃衍生糾紛，於民國109年11月14日晚
　　間9時32分許，在原告位於臺北市○○區○○○○0段00巷0
　　○00號住處之1樓樓梯間內，與原告發生口角爭執，竟基於
　　傷害之單一犯意，先以其頭部撞擊原告臉部，復趁原告撿拾
　　物品未及注意之際，接續以頭部撞擊原告臉部，致其受有頭
　　面部腫3x3公分之傷害。被告上開犯行涉犯刑法第277條第1
　　項傷害罪，業據本院110年度審簡字第1366號、110年度審簡
　　上字第225號刑事判決確定。原告因此受有不能工作之損失
　　新台幣（下同）29,600元、非財產上損害546,400元。爰依
　　民法第184條第1項前段、第193條第1項、第195條第1項前段
　　等規定請求被告負賠償責任等語。
  ㈡並聲明：
  ⒈被告應給付原告576,000元，及自起訴狀繕本送達翌日起至清
    償日止，按週年利率百分之5計算之利息。
  ⒉願供擔保，請准宣告假執行。
二、被告答辯略以：
　㈠被告不否認原告受有上開傷害。惟原告並無不能工作損失，
　　且原告主張之慰撫金金額過高等語。
  ㈡並聲明：
  ⒈原告之訴及假執行之聲請均駁回。
  ⒉如受不利判決，願供擔保請准宣告免為假執行。　　
三、本件不爭執事項如下（見本院卷第309頁）：
    被告與原告因房屋租賃衍生糾紛，於109年11月14日晚間9時
    32分許，在原告位於臺北市○○區○○○○0段00巷0○00號住處之1
    樓樓梯間內，與原告發生口角爭執，竟基於傷害之單一犯意
    ，先以其頭部撞擊原告臉部，復趁原告撿拾物品未及注意之
    際，接續以頭部撞擊原告臉部，致其受有頭面部腫3x3公分
    之傷害。被告上開犯行涉犯刑法第277條第1項傷害罪，業據
    本院110年度審簡字第1366號、110年度審簡上字第225號刑
    事判決確定。
四、本件爭點如下（見本院卷第309頁）：
　　原告依民法第184條第1項前段、第193條、第195條等規定，
    請求被告給付576,000元，即㈠原告主張其受有不能工作之
    損失29,600元。㈡原告主張精神慰撫金546,400元。
　　上開請求，有無理由？
五、得心證之理由：
　　茲就上開爭點分別論述如下：
　㈠原告主張其受有不能工作之損失29,600元：
　　經查原告並未提出醫囑建議休養之證明，且原告係請事假，
    於原告未能證明其確有因被告傷害行為致不能工作而受有損
    失之情形下，此部分請求，於法未合，不應准許，應予駁回
    。
　㈡原告主張精神慰撫金546,400元：
　⒈按不法侵害他人之身體、健康、名譽、自由、信用、隱私、
    貞操，或不法侵害其他人格法益而情節重大者，被害人雖非
    財產上之損害，亦得請求賠償相當之金額，民法第195條第1
    項前段定有明文。查被告基於傷害之單一犯意，先以其頭部
    撞擊原告臉部，復趁原告撿拾物品未及注意之際，接續以頭
    部撞擊原告臉部，致原告受有頭面部腫3x3公分之傷害，足
    認原告所受傷害非輕，其精神上所受之痛苦非微。又慰藉金
    之賠償須以人格權遭遇侵害，使精神上受有痛苦為必要，其
    核給之標準可斟酌雙方身分資力、經濟狀況、加害程度、受
    損情況，及其他各種情形核定相當之數額（最高法院51年台
    上字第223號、86年度台上字第511號、86年度台上字第3537
    號判決意旨參照）。本院審酌原告所受身體上痛苦，以及兩
    造細故發生肢體衝突致原告受此傷害，暨兩造之學、經歷、
    財產等一切情狀，認原告請求被告給付原告精神慰撫金於3
    萬元之範圍內，應屬適當，應予准許，逾此範圍之請求，則
    屬無據。
　⒉綜上，原告請求之金額共計30,000元，為有理由。
六、從而，原告依民法第184條第1項、第195條第1項前段等規定
    ，請求被告給付30,000元，及自起訴狀繕本送達翌日即111
    年3月19日（見本院卷第107頁）起至清償日止，按週年利率
    百分之5計算之法定遲延利息，為有理由，應予准許，逾此
    部分之請求，則屬無據，應予駁回。
七、兩造陳明願供擔保，聲請宣告假執行或免為假執行，經核原
    告勝訴部分，並無不合，爰分別酌定相當之擔保金額宣告之
    。至原告敗訴部分，其假執行之聲請失其依據，應予駁回。
八、本件事證已臻明確，兩造其餘主張陳述及所提之證據，經本
    院斟酌後，認與判決結果不生影響，均毋庸再予論述，附此
    敘明。
九、訴訟費用負擔之依據：民事訴訟法第79條。
中　　華　　民　　國　　111 　年　　9 　　月　　30　　日
                  民事第二庭    法　官　陳雅瑩
以上正本係照原本作成
如對本判決上訴，須於判決送達後20日內向本院提出上訴狀。如
委任律師提起上訴者，應一併繳納上訴審裁判費。
中　　華　　民　　國　　111 　年　　9 　　月　　30　　日
                                書記官　陳薇晴